Inventaris van het archief van het Kantoor voor Bevolkingszaken in Nederlands Nieuw-Guinea: Rapportenarchief, (1852) 1951-1962
Nationaal Archief, Den Haag
- Indeling naar gebied, A.
  - AFDELING WEST-NIEUW-GUINEA (Hoofdplaats: Manokwari), VI.
    - Vogelkop, VIb.
      - Onderafdeling Manokwari (Hoofdplaats: Manokwari), 3.
        - ZIECK, Ir. J.F.U., Afdeling Boswezen, Onderafdeling Bosplanologie en Bosexploratie. Bosinventarisaties en houtproduktiemogelijkheden in het baaienareaal van Manokwari. 61 blz., krtn. (B619), 1959.; 639
        - LUITJES, Dr. Ir. J., Afdeling Boswezen, Onderafdeling Bosexploratie en Bosplanologie. Verslag over de bosinventarisatie in de Sidei/Warikivlakte. 39 blz., krtn. (B628), Maart 1960.; 640
        - PETERS, F.H., Controleur. Memorie van Overgave van de Onderafdeling Manokwari. 331 blz., krtn. (D825), Medio 1959-begin 1961.; 641
        - BODEGOM, J. van, resident van West-Nieuw-Guinea. Citaat uit bestruursverslag mei 1961 betreffende: Migratie uit het Arfakgebergte naar de Prafi-vlakte. 1 blz. (D728), 642
        - GEDETAILLEERDE kaart van de districten Manokwari/Amberbaken. (D745), 643
          zie ook nr. 550.
        - Arfak, 3a.
          - THOOFT, J., Adspirant-Controleur te Manokwari. Verslag Arfaktournee van 46 blz., krt. (D501), 23 januari-4 februari 1956.; 644
          - DESAIN, F.M., Adjunct Administratief Ambtenaar te Manokwari. Gegevens over het Arfakgebied verzameld tijdens bovengenoemde tournee. 11 blz., krt., afbn. (D543), 645
          - PANS, A.E.M.J., Administratief Ambtenaar te Manokwari. Tourneeverslag van het Arfak-tournee Manokwari-Tjeisi-Warkapi-Manokwari van 36 blz., krt. (D488), 3-20 december 1956.; 646
          - ZEVENBERGEN, W., Adjunct Administratief Ambtenaar te Manokwari. Verslag van een tournee in en door het Arfakgebergte in de periode van 37 blz., krtn. (D529), 3-20 december 1956.; 647
          - UITTREKSEL inzake Overspel en Inheemse rechtspleging te Arfak. 1 blz. (D545), 23 mei 1957.; 648
          - PANS, A.E.M.J. De Arfakkers. Een volk in beweging. Scriptie. Maastricht, 64 blz., krtn. (B653), 26 juli 1960.; 649
            zie ook nr. 642
      - Onderafdeling Ransiki (Hoofdplaats: Ransiki), 4.
        Ingesteld in 1952 (gevormd uit 2 districten van de Onderafdeling Manokwari: Ransiki en Waren).
        - WINIA, W.G.F., Controleur te Wasior. Brief dd. 12 oktober 1951 aan de Resident van West-Nieuw-Guinea betreffende: Bevolkingsrechten op de grond. 2 blz. (D258), 650
        - DUBOIS, J.J.W., Controleur te Ransiki. Brief dd. 27 oktober 1951 aan de Resident van West-Nieuw-Guinea, betreffende: Bevolkingsrechten op de grond. 2 blz. (D62), 651
        - DUBOIS, J.J.W., Controleur te Ransiki. Uittreksel uit tourneeverslag 16 oktober 1952, betreffende: De bevolking van het Manikion-gebied. 2 blz. (D289), 652
        - DUBOIS, J.J.W., Controleur te Ransiki. Brief dd. 13 januari 1953 aan de Voorzitter van de Commissie inheemse rechtspraak in Nieuw-Guinea te Hollandia, betreffende: Inheemse rechtspraak. 1 blz. (D686), 653
        - DUBOIS, J.J.W., Controleur te Ransiki. Rotstekeningen "Ambesseboei" nabij Proep. 1 blz. (D63), 3 februari 1953.; 654
        - SCHULTZ, E.L., Hoofdagent van Politie IIe kl. te Ransiki. Uittreksel uit het patrouilleverslag naar het Boven Ingsimgebied, periode 9-22 oktober 1953, betreffende: Bijgeloof inzake gevonden aardewerkpotten. 1 blz. (D507), 655
        - DUBOIS, J.J.W., Controleur van Ransiki/Wandammen. Brief dd. 28 december 1953 aan de Resident van West-Nieuw-Guinea, betreffende: Huwelijks- en familie-recht. 3 blz. (D64), 656
        - ZIECK, J.F.U., Opperhoutvester. Bosverkenningsverslag oriëntatietournee Ransiki-Anggimeren, 14 blz., krt. (D530), 11-27 februari 1954.; 657
        - DUBOIS, J.J.W., Controleur van Ransiki/Wandammen. Uittreksel uit het tourneeverslag over de maand februari 1954, betreffende: Rotstekeningen te Kajob. 1 blz. (D288), 658
        - DUBOIS, J.J.W., Controleur van Ransiki/Wandammen. Brief dd. 4 maart 1954 aan het Hoofd van het Kantoor voor Bevolkingszaken te Hollandia, betreffende: Inventarisatie prehistorische vondsten Nieuw-Guinea, 2 blz. (D65), 659
        - DUBOIS, J.J.W., Controleur van Ransiki/Wandammen. Memorie van Overgave van de Onderafdeling Ransiki. 105 blz., krt. (D852), 1952-15 juli 1954.; 660
        - MILAR, R.F., Inspecteur van Politie IIe kl. te Ransiki. Uittreksel uit het patrouilleverslag van 28 januari-18 februari 1957, betreffende: Het Hattams Suangiverhaal. 1 blz. (D544), 661
        - GENDT, G.J. van, Controleur. Memorie van Overgave van de Onderafdeling Ransiki. 68 blz., krt. (D853), Augustus 1955-augustus 1958.; 662
        - BUY, J. du, Controleur. Memorie van Overgave van de Onderafdeling Ransiki. 52 blz., krt. (D854), September 1959-maart 1961.; 663
        - OOSTEN, P. van, Controleur. Memorie van Overgave van de Onderafdeling Ransiki. 84 blz. (D855), 1 april 1961-31 maart 1962.; 664
          zie ook nr. 182
        - Anggimeren, 4a.
          - ARCKEN, V.J.E.M. van, 1e Luitenant der Infanterie. Militaire memorie betreffende de streek rond de Anggimeren, West-Nieuw-Guinea. 70 blz. (D929), 1936?; 665
          - REESKAMP, G.A., Landbouwkundig ambtenaar. Kort verslag van de onderzoekingsreis gedurende het tijdvak 1-27 februari 1954 in het gebied rond Anggi-gita en Anggi-gigi (Anggimeren) 8 blz. (D496), 666
          - UITTREKSEL uit het patrouilleverslag van het militaire detachement der Algemene Politie te Ransiki, betreffende: Anggimeren. 4 blz. (D738), November-december 1954.; 667
          - GENDT, G.J. van, Controleur van Ransiki. Uittreksel uit tourneeverslag rond de Anggimeren van 16 juli-5 augustus 1956, betreffende verschillende onderwerpen. 2 blz. (D107), 668
            zie ook: nr. 657
        - Wandammen, 4b.
          Van 1952 tot 1960 een zelfstandige Onderafdeling.
          - WINIA, W.G.F., Controleur. Memorie van Overgave van de Onderafdeling Wandammen. 57 blz., krtn. (D882), 1951-1953.; 669
          - WINIA, W.G.F., Controleur. Brief dd. 17 februari 1953 aan de Commissie Inheemse Rechtspraak Nieuw-Guinea, betreffende: Inheemse rechtspraak. 2 blz. (D259), 670
          - LABREE, Mr. C.W., Controleur. Memorie van Overgave van de Onderafdeling Wandammen. 200 blz., krt., foto's (D883), 1957-1959.; 671
            zie ook nrs. 182, 656 en 658.
      - Onderafdeling Teminaboean (Hoofdplaats: Teminaboean), 5.
        In 1937 ingesteld als Onderafdeling Inanwatan. In 1950 werd de naam gewijzigd in Ajamaroe en in 1954 in Teminaboean.
        - LOTGERING, F.K., Controleur. Memorie van Overgave van de Onderafdeling Inanwatan. 99 blz., krt. (D808), 13 juni 1938-23 juli 1940.; 672
        - LOTGERING, F.K., Controleur. Uittreksel uit de Bestuursmemorie betreffende verschillende onderwerpen. 18 blz. (D446), 673
        - VESSEUR, A., Hoofd Plaatselijk Bestuur. Uittreksel jaarverslag 1947 van de Onderafdeling Inanwatan, betreffende verschillende onderwerpen. 4 blz. (D379), 674
        - VESSEUR, A., Controleur te Inanwatan. Enige gegevens betreffende de plaats Inanwatan. 5 blz. (D378), 2 februari 1948.; 675
        - MERKELIJN, P.J. Uittreksel uit het maandrapport der Onderafdeling Inanwatan over de maand juli 1950, betreffende: Kain Timoer. 2 blz. (D179), 676
        - ZWOLLO, M., Landbouwkundig ambtenaar te Sorong. Rapport sago-onderzoek Onderafdeling Inanwatan. 36 blz., krt., afb. (D391), 28 november 1950.; 677
        - MERKELIJN, P.J., Controleur. Memorie van Overgave van de Onderafdeling Ajamaroe (voorheen Inanwatan). 42 blz., krtn. (D767), Juni 1950-september 1951.; 678
        - MERKELIJN, P.J., Controleur. Uittreksels uit het maandrapport der Onderafdeling Inanwatan/Ajamaroe over de maand juli 1950 en over de maanden januari en februari 1951(?), betreffende: Bevolking. 5 blz. (D542), 679
        - VEEN, W.M. van der, Controleur van Ajamaroe. Uittreksel uit het dagboek over de maanden april en mei 1952, betreffende: Bevolking. 1 blz. (D249), 680
        - BRUYN, Dr. J.V. de, Assistent-resident t/b Kantoor voor Bevolkingszaken te Hollandia. Brief dd. 6 maart 1953 aan de Directeur van Binnenlands Bestuur en Justitie, t.a.v. het Hoofd van de Afdeling Justitie te Hollandia, betreffende: Delictzaak 12/1952 Ajamaroe. 2 blz. (D283), 681
        - BRUYN, Dr. J.V. de, Assistent-resident t/b Kantoor voor Bevolkingszaken te Hollandia. Alsvoren dd. 7 maart 1953, betreffende: Vonnis 11/1952, Landschapsrechtbank Ajamaroe. 3 blz. (D282), 682
        - VEEN, W.M. van der, Hoofd Plaatselijk Bestuur van Ajamaroe. Brief dd. 25 februari 1953 aan de Resident van West-Nieuw-Guinea, betreffende; Inheemse rechtspraak. 2 blz. (D516), 683
        - VEEN, W.M. van der, Hoofd Plaatselijk Bestuur van Ajamaroe. Controleur. Memorie van Overgave van Bestuur over de Onderafdeling Ajamaroe. 72. blz., krt. (D768), 26 september 1951-17 juni 1953.; 684
        - ZWOLLO, M., Ressortleider West-Nieuw-Guinea, Afdeling Landbouw van de Dienst voor Economische en Technische Aangelegenheden te Sorong. Brief dd. 13 juli 1953 aan het Hoofd van Economische Zaken te Hollandia, betreffende: Vestiging sagomeelfabriek bij Inanwatan. 2 blz. (D392), 685
        - MASSINK, J., Hoofd Plaatselijk Bestuur te Ajamaroe. Brief dd. 24 december 1953 aan de Resident van West-Nieuw-Guinea, betreffende: Overspel en adatrechtspraak. 1 blz. (D460), 686
        - WTTEWAAL, B.W.G. Rapport betreffende de mogelijkheid van de oprichting van een mechanische sagobedrijf te Tarof. 8 blz., krt. (D263), 2 maart 1954.; 687
        - MASSINK, J., Controleur van Teminaboean. Tourneeverslag over de periode 5 blz. (D459), 5-17 augustus 1954.; 688
        - EVERS, G., Landbouwambtenaar te Teminaboean. Fotoverslag behorende bij de tourneeverslagen dd. 16 blz. (E651), 23 september-28 oktober 1954 en 5-30 maart 1955.; 689
        - MASSINK, J., Controleur van Ajamaroe/Teminaboean. Uittreksels uit maandverslagen van februari 1954 tot augustus 1955, betreffende: Kain Timoergegevens. 9 blz. (D475), 690
        - MASSINK, J., Controleur van Ajamaroe/Teminaboean. Memorie van Overgave van de Onderafdeling Teminaboean (voorheen Ajamaroe). 52 blz., krt. (D880), 17 juni 1953-1 september 1955.; 691
        - ZIECK, Ir. J.F.U., Afdeling Boswezen, Onderafdeling Bosplanologie en Besexploratie. Verslag Bosverkenningsvlucht no. 6. Teminaboean-Aifat-Ajamaroe. 5 blz., krt. (E589), 22 maart 1956.; 692
        - HOFMAN, Ir. M.F., Dienst Landbouw, Bosbouw en Visserij. Overzicht van Streekinventarisatie in de Onderafdeling Teminaboean (Ajamaroe) West-Nieuw-Guinea. 54 blz., krt. (B617), Oktober 1956.; 693
        - DESAIN, F.M., Administratief Ambtenaar t/b te Inanwatan. Brief dd. 31 oktober 1956 aan het Onderafdelingshoofd van Teminaboean, betreffende: Onbekende bevolkingsgroep in het Kamoendangebied. 2 blz. (D58), 694
        - DUBOIS, J.J.W., Controleur van Teminaboean. Kain Timoergegevens uit de maandverslagen over de jaren 1955, 4 blz. (D66), 1956 en 1957.; 695
        - RHIJN, M. van, Gouvernementsarts te Teminaboean. Suangi en Wofle, de twee grote machten in het berggebied van Teminaboean en Berauer. 24 blz. (D497), 4 januari 1957.; 696
        - LAGERWEIJ, J.S., Verpleger N.D. te Aitinjo. Ooggetuigeverslag van het Tenkorak-feest op 2 blz. + bijl. (Maleis) 11 blz., afbn. (D451), 22 juni 1957.; 697
        - DUBOIS, J.J.W., Controleur van Teminaboean. Enige aantekeningen over rechten op grond en opstand in het dorp Kamboeaja. 5 blz. (D67), 10 oktober 1957.; 698
        - DUBOIS, J.J.W., Controleur van Teminaboean. Nota betreffende landbouw, visserij en jacht in Aitinjo. 5 blz. (D68), 11 oktober 1957.; 699
        - LANDSCHAPSRECHTBANK Onderafdeling Teminaboean. Delictzaak nr. 29/1957. Doodslag op echtgenote. 9 blz. + bijl. (Maleis) 10 blz. (D550), 700
        - KALKMAN, C., Sectie Bosbotanie, Manokwari. Lijst plantennamen Tehid, van de inzamelingen te Beriat en omgeving. 14 blz. (B627), 1958.; 701
        - MARCUS, D. R.E.H. te Teminaboean. Aantekeningen betreffende de bevolking van het zoetwatermoeras tussen de bovenloop van Metamani en Kamundan. Niet compleet: afb., krt. (D732), 12 februari 1959.; 702
        - CAPPETTI, F.J.M., Controleur van Teminaboean. Kain Timoergegevens uit maandverslagen over de jaren 1958, 5 blz. (D49), 1959 en 1960.; 703
        - CAPPETTI, F.J.M., Controleur van Teminaboean. Memorie van Overgave van de Onderafdeling Teminaboean. 236 blz., krt., foto's (D881), 1958-1 maart 1961.; 704
        - BODEGOM, J. van, resident van West-Nieuw-Guinea. Citaat uit het bestuursverslag april 1961 betreffende Teminaboean. 1 blz. (D539), 705
        - Aifat, 5a.
          - EXTRACT Patrouillerapport naar het gebied ten noordoosten van Aifatdistrict, betreffende: Bevolking. 1 blz. (D541), 706
          - HANSSENS, E.Ch., Bosarchitect te Teminaboean. Verslag van een tournee naar de Agathiscomplexen in het bergland Aifat gedurende de periode 11 blz., krt. (D404), 3-30 september 1956.; 707
          - HONNEF, J.P., Adjunct Administratief Ambtenaar t/b te Ajamaroe. Recht op gronden en bomen in de bezochte dorpen in het District Aifat, te weten Kostjoeaas, Kostjoeweer, Aiwassie, Kemoerkek, Ained, Soesoemeek en Fooeg. 2 blz. (D139), ± 1956.; 708
            Zie ook: nrs.549 en 692
        - Ajamaroe (Gebied), 5b.
          - HOFMAN, Ir. M.F. Schematische indeling van het Onderzoek Programma Ajamaroe. 5 blz. (D135), 709
          - MARCUS, R.F.H. te Ajamaroe. Brief dd. 5 mei 1953 aan het Hoofd Onderafdeling A.O. te Hollandia, betreffende: Ongeoorloofd schoolverzuim. 2 blz. (D455), 710
          - GALIS, dr. K.W. Nota inzake het Ajamaroe-gebied (nota van het Kantoor voor Bevolkingszaken no. 66), z.j. (ca. 1953). Gestencild, 85 blz met bijlagen en kaarten (D932), 710A
          - HOFMAN, Ir. M.F., Kantoor voor Bevolkingszaken (?). Welvaartsonderzoek Ajamaroe. Verslag van de bespreking op dinsdag (Onvolledig). 11 blz. (D329), 11 oktober 1955.; 711
          - LAPRE, Mr. M., Adspirant Controleur t/b te Ajamaroe. Tourneeverslag over de periode 18 blz. (D444), 8-28 november 1955.; 712
          - LAPRE, Mr. M., Adspirant Controleur t/b te Ajamaroe. Tourneeverslag over de periode 16 blz., krt. (D443), 15-27 februari 1956.; 713
          - LAPRE, Mr. M., Adspirant Controleur t/b te Ajamaroe. Uittreksel uit bovengenoemd verslag, betreffende verschillende onderwerpen. 1 blz. (D540), 714
          - HAAN, J.H. de. Memorandum: Landelijke ontwikkeling in Nieuw-Guinea in het bijzonder in Ajamaroe. Hollandia, 7 blz. (D120), 7 januari 1956.; 715
          - HOFMAN, Ir. M.F., Kantoor voor Bevolkingszaken. Notities betreffende Ajamaroe e.o. naar aanleiding van een schrijven van de Resident van West-Nieuw-Guinea dd. 28 februari 1956, nr. I/1/GB/1513. 3 blz. (D671), 716
          - BESCHOUWING over de magie, naar aanleiding van een patrouilleverslag van 15-26 juni 1956 en één daarop aansluitend rapport van de Hoofdagent van Politie II, H. Bollaan, Commandant van Ajamaroe. 6 blz. (D673), 717
          - HAAN, Ir. J.H. de, Wetenschappelijk medewerker aan de Landbouwhogeschool te Wageningen. Rapport ener studiereis betreffende streekontwikkeling in Nieuw-Guinea, in het bijzonder in het Ajamaroegebied. 50 blz., krt. (D415), 30 mei 1957.; 718
          - REYNDERS, Ir. J.J. en RAZOUX SCHULTZ, F.H.N., Agrarisch Proefstation, Hollandia. Verslag van een bodemkundige verkenning in het Ajamaroegebied. 50 blz., foto's, krtn. (E594), 18 april-22 juni 1957.; 719
          - BODEGOM, J. van, resident van West-Nieuw-Guinea. Citaat uit het bestuursverslag mei 1961, betreffende Ajamaroe. 1 blz. (D730), 720
            Zie ook nr. 724.
        - Mejbrat, 5c.
          - ELMBERG, John Erik. Notes on the Mejbrat people of the Ajamaroe District. Stockholm, 57 blz., foto's (D292), september 1954.; 721
          - MARCUS, R.E.H., Schoolbeheerder der Doopsgezinde Vereniging tot Evangelieverbreiding te Teminaboean. De situatie van het onderwijs in het Mej-Brat-gebied in verband met de ontwikkeling van een streekplan. 11 blz., foto's. (E646), 14 april 1956.; 722
          - POUWER, Dr. J. Het vraagstuk van de Kain Timoer in het Mejbratgebied (Ajamaroemeren). 16 blz. (D218), 22 mei 1956.; 723
          - HONNEF, J.P., Adjunct Administratief Ambtenaar t/b te Ajamaroe. Rapport betreffende het gebruik Vunija Migair in de Mejbrat samenleving (naar gegevens verkregen tijdens een onderzoek in de dorpen Ajamaroe, Kamboeaja en Djitmau). 3 blz. (D138), 1956.; 724
      - Onderafdeling Bintoeni (Hoofdplaats: Steenkool), 6.
        Ingesteld in 1952; samengevoegd uit een gedeelte van de Onderafdeling Fak-Fak en van Inanwatan.
        - MAHLER, R.Ch., Controleur te Steenkool. Brief dd. 3 december 1951 aan de Resident van West-Nieuw-Guinea te Sorong betreffende: Bevolkingsrechten op de grond. 2 blz. (D171), 725
        - MAHLER, R.Ch., Controleur te Steenkool. Dienstnota dd. 15 augustus 1953 aan de Resident van West-Nieuw-Guinea te Sorong, betreffende: "Aroe"-recht. 1 blz. (D172), 726
        - MAHLER, R.Ch., Controleur te Steenkool. Extract uit het maandverslag van de Onderafdeling Bintoeni over de maanden juli-september 1953 betreffende: Afstammingsverhaal van de familie Fenetiroma in de kampong Kaitero. 3 blz. (D695), 727
        - MAHLER, R.Ch., Brief dd. 5 december 1953 aan de Resident van West-Nieuw-Guinea te Sorong, betreffende: Overspel en adatrechtspraak. 2 blz. (D173), 728
        - MAHLER, R.Ch., Brief dd. 5 december 1953 aan de Resident van West-Nieuw-Guinea te Sorong, betreffende: Overspel en adatrechtspraak. ontroleur. Memorie van Overgave van de Onderafdeling Bintoeni. 105 blz., krt. (D775), Mei 1952-december 1954.; 729
        - MAHLER, R.Ch., Brief dd. 5 december 1953 aan de Resident van West-Nieuw-Guinea te Sorong, betreffende: Overspel en adatrechtspraak. Bestuursmemorie. 22 blz. (D776), 730
        - BERGH, R.R., Adjunct Administratief Ambtenaar te Steenkool. Onderzoek in Arandai in verband met het voorstel tot driedeling van het dorp. 3 blz. (D569), 25 januari 1956.; 731
        - BERGH, R.R., Adjunct Administratief Ambtenaar te Steenkool. Onderzoek (in Arandai) betreffende een bruidsschat, in verband waarmede enige ethnologische gegevens werden verzameld. 3 blz. (D726), 25 januari 1956.; 732
        - SCHULTZ, E.L., Patrouilledommandant, Hoofdagent van Politie I te Ransiki. Patrouilleverslag naar het boven Sibenagebied gedurende de periode 81 blz., krt., foto's. (B631), 5 december 1955-16 februari 1956.; 733
        - BERGH, R.R., Adjunct Administratief Ambtenaar te Steenkool. Tourneeverslag van 2-24 maart 1956 naar Babo, Saengga/Tanahrata, Manggossa/Ofatai, Seritoe/Watenessi, Tofoi, Soë, Aroba, Jaroe, Mabriema, Marjedi, Wararoma en Taniba. 23 blz. (D8), 734
        - BODEGOM, J. van, Resident van West-Nieuw-Guinea. Uittreksel uit het maandverslag van de Controleur van Bintoeni over de maand mei 1956. Manikion (alias Mantion)-Politische structuur. 1 blz. (D546), 735
        - BERGH, R.R. Adjunct Administratief Ambtenaar te Steenkool. Tourneeverslag over de periode 14 juni-28 juli 1956, naar het gebied ten noordoosten van Wasian. 19 blz., krt. (D9), 736
        - BERGH, R.R. Adjunct Administratief Ambtenaar te Steenkool. Tourneeverslag over de periode 14-29 september 1956 naar het gebied ten noorden van Mogoi en oostelijk van Miosrivier. 39 blz. (D10), 737
        - BERGH, R.R. Adjunct Administratief Ambtenaar te Steenkool. Tourneeverslag naar het gebied ten noorden van de oude locatie Djagiro van 18 blz. (D11), 28 januari-7 februari 1957.; 738
        - EIBRINK JANSEN, Mr. F.R.J., Resident van West-Nieuw-Guinea. Uittreksel uit het tourneeverslag van de Controleur van Bintoeni over de periode 13 februari-2 maart 1957, betreffende: Bevolking 2 blz. (D75), 739
        - BERGH, R.R., Administratief Ambtenaar te Steenkool. Tourneeverslag over de periode 5-12 mei 1957 naar Aroba en Tomagé. 8 blz., krt. (D12), 740
        - BERGH, R.R., Tourneeverslag naar de dorpen Boho, Majado en Merjoemeb. 38 blz. (D13), Mei-juni 1957.; 741
        - BERGH, R.R., Tourneeverslag naar de dorpen Boho, Majado en Merjoemeb. De Asmaron-legende van Majado. Bijlage III van bovengenoemd verslag. 3 blz. (D731), 742
        - BERGH, R.R., Tourneeverslag naar de dorpen Boho, Majado en Merjoemeb. Tourneeverslag over de periode 18 juni-6 juli 1957 naar Messi en het gebied ten noorden van de Tjoehokko/Meijofrivier en ten oosten van de Miosrivier. 42 blz., krtn. (D14), 743
        - POUWER, J. Uittreksel ethnografische notities van de Adjunct Administratief Ambtenaar R.R. Bergh te Steenkool. 1 blz. (D204), 744
        - VOSKUYLEN, E. van, Controleur, Memorie van Overgave van de Onderafdeling Bintoeni. 116 blz., krt. (D777), 1957-oktober 1958.; 745
        - ZIECK, Ir. J.F.U., Afdeling Boswezen, Onderafdeling Bosexploratie en Bosplanologie. Verslag van een oriëntatietournee naar het Agathis-Araucaria-boscomplex nabij Sjoega (District Babo). 23 blz., foto's (B611), 28 november-5 december 1959.; 746
        - HANSEN, G.V., Controleur van Bintoeni. Brief dd. 29 september 1960 (geheim) aan de Resident van West-Nieuw-Guinea te Manokwari, betreffende: Vermoedelijke cargocult te Mabriëma e.o. 4 blz. (D505), 747
        - HANSEN, G.V., Controleur van Bintoeni. Brief dd. 29 december 1960 aan de Resident van West-Nieuw-Guinea betreffende: Mangarega-beweging rond Mabriëma. 3 blz. (D126), 748
        - HANSEN, G.V., Controleur van Bintoeni. Memorie van Overgave van de Onderafdeling Bintoeni. 65 blz., krt., foto's (D778), 1958-april 1961.; 749
        - HAES, Mr. F.I.M., Controleur. Memorie van Overgave van de Onderafdeling Bintoeni. 34 blz., krt. (D779), 1961-februari 1962.; 750
        - GEGEVENS uit het Bintoeni-gebied: Verhalen, verwantschapsschema's, woordenlijstje. 29 blz. (D721), 751
        - ETHNOLOGISCHE gegevens betreffende de kampong Kalitama. (Bijlage I, II en III). 4 blz. (D548), 752
        - OVERLIJDENSCEREMONIEEL bij de Mantioens. 5 blz. (D746), 753
          Zie ook nrs.550 en 551.
- Indeling naar onderwerp, B.
  - Volkenkundige en culturele aangelegenheden, 1.
    - Land- en volkenkunde. Algemeen, 1.1
      - ENKELE beschouwingen over de Indo-Europeese groep; de verschillen tussen haar positie in Nieuw-Guinea en in Nederlands-Indië. (Vertrouwelijk). 5 blz. (D717), 754
      - KOOYMAN, S., Kantoor voor Bevolkingszaken, Hollandia. Aanwijzingen voor het verzamelen van ethnografica. 5 blz. (D144), 755
      - BEKNOPTE ethnografie van een aantal Nieuw-Guinea-culturen, geput uit literatuur. 53 blz. (D703), 756
      - MIKLUKHO MACLAY, N.N., over ideografische voorstellingen in (Australisch?) Nieuw-Guinea (uittreksel uit zijn dagboek betreffende zijn verblijf aan de Rai-kust, Astrolabe-baai). 4 blz. (D737), 1872.; 757
      - GALIS, Dr. K.W. Hoe ontstond Nieuw-Guinea? 9 blz. (D296), 1953.; 758
      - BAAL, Dr. J. van, Volken. Summary/Literatuurlijst. Overdruk uit Nieuw-Guinea, De Ontwikkeling op Economisch, Sociaal en Cultureel Gebied, in Nederlands en Australisch Nieuw-Guinea, onder hoofdredactie van Dr. Ir. W.C. Klein, deel II. 26 blz. (D278), 1953-1954.; 759
      - POUWER, Dr. J. De taak van de gouvernementsethnoloog in Nieuw-Guinea. Uit: N.R.C. Overzee weekeditie. 5 blz. (D217), 28 december 1954.; 760
      - EMST, Dr. P. van, Kantoor voor Bevolkingszaken, Hollandia. Richtlijnen volkenkundig onderzoek. 23 blz. (D80), 1955.; 761
      - HOFMAN, Ir. M.F., Kantoor voor Bevolkingszaken. Nota inzake levenspeil en levensstandaard op Nieuw-Guinea. Interne nota. 10 blz. (D320), 1955.; 762
      - HOFMAN, Ir. M.F., Kantoor voor Bevolkingszaken, Hollandia. Topografie-Geologie. 3 blz. (D318), 1955.; 763
      - UITTREKSEL uit Persoverzicht van het Ministerie van Overzeese Rijksdelen dd. 5 september 1956 betreffende de ontcijfering van de inscripties op de heilige tafelen van het Paaseiland. 1 blz. (D711), 764
      - VERSLAG van een filmenquête, gehouden door het Kantoor voor Bevolkingszaken, Hollandia. 75 blz. (D722), 28 november 1956.; 765